【裁判字號】    98,台上,5465
【裁判日期】    980924
【裁判案由】    違反毒品危害防制條例
【裁判全文】
最高法院刑事判決            九十八年度台上字第五四六五號
上  訴  人  甲○○
上列上訴人因違反毒品危害防制條例案件，不服台灣高等法院花
蓮分院中華民國九十八年七月十七日第二審判決（九十八年度上
訴字第一四八號，起訴案號：台灣花蓮地方法院檢察署九十七年
度偵字第四一Ｏ七號），提起上訴，本院判決如下：
    主  文
上訴駁回。
    理  由
按刑事訴訟法第三百七十七條規定：上訴於第三審法院，非以判
決違背法令為理由，不得為之；是提起第三審上訴，應以原判決
違背法令為理由，係屬法定要件。如果上訴理由書狀並未依據卷
內訴訟資料具體指摘原判決不適用何種法則或如何適用不當，或
所指摘原判決違法情事，顯與法律規定得為第三審上訴理由之違
法情形不相適合時，均應認其上訴為違背法律上之程式，予以駁
回。本件原判決認定上訴人甲○○有其事實欄所載販賣第二級毒
品甲基安非他命一次之犯行，因而撤銷第一審關於該部分科刑之
判決，改判仍論上訴人以販賣第二級毒品罪，累犯，依刑法第四
十七條、第五十九條先加後酌減其刑後處有期徒刑四年，並為相
關從刑之宣告。已詳敘所憑證據及認定之理由，對於上訴人所提
出之辯解，何以不可採，亦在理由內詳予指駁，俱有卷存資料可
資覆按。上訴人上訴意旨略以：(一)、證人甘家毓先後供述不一，
顯具瑕疵，不排除有為邀減輕其刑寬典而構陷上訴人之虞；原判
決並無補強證據，僅憑甘家毓具瑕疵之供述，及伊於原審之自白
，遽為不利於伊之判斷，自有未合。況伊於聲請羈押庭及原審所
為自白，分係出於希冀免受羈押及原審法官關於可得減刑之利誘
，難謂出於任意性，原判決採為判斷基礎，亦有未當。(二)、原判
決有關甘家毓警詢供述具證據能力之論述，係以警詢內容之任意
性及該證人與伊有無怨隙乙情，資為「特信性」之判斷標準，實
有誤解。(三)、伊並無販賣毒品之營利意圖，且伊有關販入數量之
供述，係指毛重而言，原判決計算伊讓與毒品之價格，卻以淨重
為計算標準，而認伊意圖營利，同有違誤。又本件係甘家毓先以
電話與伊聯絡，伊非居於主動地位，原判決未調閱通聯紀錄，亦
有調查未盡之可議云云。
惟按：證據之取捨及犯罪事實之認定，乃事實審法院之職權，苟
其取捨，不違背經驗法則或論理法則，不得任意指為違法；又證
據之證明力如何，由事實審法院本於確信自由判斷之，此項自由
判斷之職權行使，苟係基於吾人日常生活之經驗，而未違背客觀
上應認為確實之定則，又已敘述其何以為此判斷之理由者，亦不
容漫指為違法，而據為適法之第三審上訴理由。再證據係由法院
自由判斷，故證人之證言，縱令先後未盡相符或互有矛盾，但事
實審法院本於審理所得之心證，就其證言一部分認為確實可信予
以採取，亦非法所不許。原判決業已依憑上訴人之自白、甘家毓
於偵查及第一審之證言，扣案之甲基安非他命一包及內政部警政
署刑事警察局民國九十八年二月十二日刑鑑字第Ｚ000000
0000號鑑定書等證據資料，據以認定上訴人確出於營利意圖
而販賣甲基安非他命一次之事實。所為論斷，核屬事實審法院證
據取捨之職權判斷，並無違背經驗或論理法則，要難指為違法。
次所謂補強證據，並非以證明犯罪構成要件之全部事實為必要，
倘得以佐證自白之犯罪事實非屬虛構，能予保障所自白事實之真
實性，即已充分。又得據以佐證者，雖非直接可以推斷被告之實
行犯罪，但以此項證據與被告之自白或施用毒品者所為向被告購
買毒品之供述綜合判斷，若足以認定犯罪事實者，仍不得謂非補
強證據。原判決依憑前揭證據資料認上訴人之自白及甘家毓關於
向上訴人購買毒品之證詞已有補強證據證明與事實相符，而採為
其犯罪之證據，於法尚無違誤。再上訴人於第一審及原審審理中
從未就其自白係為圖邀免受羈押或希冀減刑或減輕其刑而非出於
任意乙節，提出任何抗辯，亦未聲請調閱上訴人與甘家毓之通聯
紀錄，有事實審歷次筆錄足資佐憑，其於本院法律審始行提出，
顯非依據卷內資料執為指摘，不得據為第三審上訴之合法理由。
至上訴意旨(二)所指原判決有將警詢內容之任意性及證人與上訴人
有無怨隙乙情，與刑事訴訟法第一百五十九條之二所指「特信性
」要件之判斷混淆情事，即令非虛，但除去該部分證據，綜合上
開其他證據，就上訴人販賣毒品予甘家毓之犯行，仍應為同一事
實之認定，並不影響於判決本旨，上訴人執此提起第三審上訴，
尚難認係適法之上訴理由。其餘上訴意旨，仍持陳詞再事爭辯，
及對事實審法院取捨證據與自由判斷證據證明力之職權行使，並
就與判決本旨無關之枝節事項，徒以自己之說詞，任意指摘，難
認已符合首揭法定之第三審上訴要件。其上訴違背法律上之程式
，應予駁回。至上訴人另被訴於九十七年五月初某日販賣甲基安
非他命予曾文緯一次罪嫌部分，業經第一審法院判決無罪確定，
附此敘明。
據上論結，應依刑事訴訟法第三百九十五條前段，判決如主文。
中    華    民    國  九十八  年    九    月  二十四  日
                      最高法院刑事第八庭
                          審判長法官  洪  文  章
                                法官  王  居  財
                                法官  郭  毓  洲
                                法官  黃  梅  月
                                法官  邱  同  印
      本件正本證明與原本無異
                                      書  記  官
中    華    民    國  九十八  年    九    月  二十八  日
                                                      Ｅ


司法院資訊處製作；財團法人民間司法改革基金會備份。
